臺灣橋頭地方法院刑事判決　　　　　110年度審交訴字第141號
公　訴　人　臺灣橋頭地方檢察署檢察官
被　　　告　杜世雄



上列被告因過失致死案件，經檢察官提起公訴（109 年度偵字第
00000 號，110 年度偵字第6409號），嗣被告就被訴事實為有罪
之陳述，經本院告知簡式審判程序之旨，並聽取當事人之意見後
，由本院合議庭裁定改由受命法官獨任進行簡式審判程序，判決
如下：
    主  文
杜世雄犯過失致人於死罪，處有期徒刑陸月，如易科罰金，以新
臺幣壹仟元折算壹日。緩刑貳年。
    事  實
一、杜世雄考領有大貨車職業駕駛執照，為駕駛大貨車載運貨物
    之司機，於民國109 年10月24日上午10時10分許，駕駛車牌
    號碼000-0000號自用大貨車，沿高雄市路竹區大智路由南往
    北方向行駛，行經大智路與環球路交岔路口，欲右轉進入環
    球路時，本應注意轉彎車應讓直行車先行，而依當時天候晴
    、日間自然光線、柏油路面乾燥、無缺陷、無障礙物，視距
    亦良好，並無不能注意之情事，竟疏未注意及此，貿然右轉
    ，適有顏永吉騎乘腳踏車沿同路段同向行駛在杜世雄駕駛上
    開大貨車之右側，欲直行通過上開交岔路口，杜世雄駕駛上
    開大貨車右前車頭遂與顏永吉騎乘之腳踏車發生碰撞，致顏
    永吉人車倒地，因而受有胸肋骨骨折、多處撕裂傷併臟器外
    露等多重創傷而當場死亡。
二、案經顏永吉之子顏文總訴由高雄市政府警察局湖內分局報告
    臺灣橋頭地方檢察署檢察官偵查起訴。
    理  由
一、上開犯罪事實，業據被告於警詢、偵查及本院審理中坦承不
    諱（見警卷第3 至9 頁；相卷第111 頁；偵一卷第33至35頁
    ；本院卷第35頁、第45頁），核與證人即告訴人顏文總於警
    詢、偵訊中之指訴情節大致相符（見警卷第11至13頁；相卷
    第112 頁；偵一卷第33至35頁），並有高雄市政府警察局湖
    內分局道路交通事故現場圖、道路交通事故調查報告表㈠、
    ㈡-1、高雄市政府警察局交通大隊湖內分隊交通事故當事人
    行車紀錄盤、車輛過磅單、現場蒐證照片、行車紀錄器影像
    擷圖、案發地點路口監視器錄影畫面擷圖、民眾所提供之行
    車紀錄器影像擷圖、前開大貨車視野輔助系統現場勘驗照片
    、車輛詳細資料報表、證號查詢汽車駕駛人資料、車號查詢
    汽車車籍資料等在卷可稽（見警卷第17至21頁、第27至29頁
    、81頁、第99至102 頁），而被害人顏永吉確係因本件車禍
    事故受有上揭傷害，於109 年10月24日上午10時10分許因上
    揭多重創傷死亡乙節，經臺灣橋頭地方檢察署檢察官督同法
    醫師相驗屬實，且有相驗筆錄、臺灣橋頭地方檢察署相驗屍
    體證明書、檢驗報告書存卷可查（見相卷第109 頁、第113
    至122 頁、第125 至126 頁），足認被告之任意性自白與事
    實相符，堪以採信。
二、按汽車行駛至交岔路口時，轉彎車應讓直行車先行，道路交
    通安全規則第102 條第1 項第7 款載有明文。此為一般駕駛
    人所應注意並確實遵守之事項，查被告為考領有職業大貨車
    駕駛執照之人，此有前揭證號查詢汽車駕駛人資料在卷足憑
    （見警卷第101 頁），是其於駕駛上開大貨車時，自應知悉
    並遵守上述規定，而依本件車禍事故發生時天候晴、日間自
    然光線、柏油路面乾燥、無缺陷、無障礙物，視距亦良好，
    並無不能注意之情事，竟疏未注意於此，貿然右轉，致與被
    害人所騎乘腳踏車發生碰撞，致被害人死亡，被告對本件車
    禍事故之發生，自有過失。又本件車禍事故經送高雄市政府
    交通局車輛行車事故鑑定委員會鑑定肇事責任，結果認為：
    被告在岔路口右轉彎車未禮讓直行車先行，為肇事原因；被
    害人無肇事因素等情，有高雄市政府交通局車輛行車事故鑑
    定委員會鑑定意見書附卷可參（見偵一卷第25至26頁），亦
    同本院上開認定。又被害人確係因本次車禍事故受有前揭傷
    害而死亡，業如前述，是被告之過失行為與被害人死亡之結
    果，顯具有相當因果關係。本案事證明確，被告犯行堪予認
    定，應依法論科。
三、論罪科刑：
  ㈠核被告所為，係犯刑法第276 條之過失致人於死罪。又被告
    於肇事後，在報案人或勤指中心轉來資料未報明肇事人姓名
    ，處理人員前往現場處理時，肇事人在場，並當場承認為肇
    事人乙情，有高雄市政府警察局交通事故肇事人自首情形紀
    錄表在卷可查（見警卷第23頁），足認被告對於未發覺之罪
    自首而接受裁判，其配合調查，有助於釐清肇事責任，爰依
    刑法第62條前段規定減輕其刑。
  ㈡爰審酌被告因上揭行車之過失，致被害人死亡，使被害人家
    屬受有天人相隔而無可彌補之傷痛，所生危害既深且鉅，所
    為誠屬不該；惟念被告犯後始終坦承犯行之態度，已與被害
    人家屬達成調解，且已履行賠償完畢等情，業經告訴人顏文
    總陳述在卷（見偵一卷第34頁），並有高雄市○○區000
    00000 0000000號調解書、本院辦理刑事案件電話紀
    錄查詢表各1 份存卷可佐（見本院卷第51至53頁、第57頁）
    ，堪認被告尚有悔意，兼衡被告本案肇事情節、過失程度與
    其自述教育程度、工作、經濟、身體狀況及家庭生活狀況（
    詳見本院卷第45頁）等一切情狀，量處如主文所示之刑，並
    諭知易科罰金之折算標準。
四、查被告前雖受有期徒刑以上刑之宣告，惟其於前開刑之宣告
    執行完畢後，5 年以內未曾因故意犯罪而受有期徒刑以上刑
    之宣告，有臺灣高等法院被告前案紀錄表1 份在卷可查（見
    本院卷第47至49頁），其因一時疏失，致罹刑典，事後始終
    坦承犯行，復已與被害人家屬達成調解，並履行賠償完畢，
    已如前述，堪信被告經此偵、審程序及刑之宣告後，當知所
    警惕，更注意行車安全，而無再犯之虞；本院認被告上開刑
    之宣告，以暫不執行為適當，爰依刑法第74條第1 項第2 款
    規定，併諭知緩刑2 年，以啟自新。
據上論斷，應依刑事訴訟法第273 條之1 第1 項、第299 條第1
項前段，判決如主文。
本案經檢察官林濬程提起公訴，檢察官鍾葦怡到庭執行職務。
中    華    民    國   110    年    12    月    1     日
                  刑事第四庭    法  官  陳芸葶
　
以上正本證明與原本無異。
如不服本判決應於收受送達後20日內向本院提出上訴書狀，並應
敘述具體理由；如未敘述上訴理由者，應於上訴期間屆滿後20日
內向本院補提理由書（均須按他造當事人之人數附繕本）「切勿
逕送上級法院」。
中    華    民    國   110    年    12    月    1     日
                                書記官  黃昰澧
　
附錄本件論罪科刑法條：
中華民國刑法第276 條
因過失致人於死者，處5 年以下有期徒刑、拘役或50萬元以下罰
金。
卷別對照表：
┌────┬─────────────────────────────┐
│簡稱    │卷宗名稱                                                  │
├────┼─────────────────────────────┤
│警卷    │高雄市政府警察局湖內分局高市警湖分偵字第10972493000號卷   │
├────┼─────────────────────────────┤
│相卷    │臺灣橋頭地方檢察署109年度相字第764號卷                    │
├────┼─────────────────────────────┤
│偵一卷  │臺灣橋頭地方檢察署109年度偵字第14257號卷                  │
├────┼─────────────────────────────┤
│本院卷  │本院109年度審交訴字第141號卷                              │
└────┴─────────────────────────────┘